臺灣高等法院臺中分院民事判決　　　　100年度上易字第254號
上　 訴　 人　台中市私立立人文理短期補習班
兼法定代理人　吳德富
上　 訴　 人　施憲銘
前列三人共同
訴 訟 代理人　黃文崇律師
被　上 訴 人　詹秀惠（即台中市私立儒林文理短期補習班）
訴 訟 代理人　許錫津律師
上列當事人間請求損害賠償事件，上訴人對於中華民國100年5月
30日台灣台中地方法院99年度訴字第1792號第一審判決提起上訴
，本院於100年9月13日言詞辯論終結，判決如下：
    主  文
上訴駁回。
第二審訴訟費用由上訴人台中市私立立人文理短期補習班、吳德
富、施憲銘分別負擔百分之十六、四十三、四十一。
    事 實 與 理 由
一、上訴人起訴主張：
(一)被上訴人於民國98年8月間以上訴人涉犯刑法上加重誹謗罪
    及違反公平交易法等侵權行為，侵害其權利為由，向原審法
    院聲請假扣押獲准（原審法院98年度裁全字第4596號），旋
    以該裁定為執行名義，聲請假扣押強制執行而經法院核發執
    行命令（原審法院98年度司執全字第835號），執行上訴人
    對第三人合作金庫商業銀行北台中分行（下稱合庫北台中分
    行）之存款債權，該分行於98年8月28日依上述執行命令扣
    押上訴人等如下存款：(一)上訴人台中市私立立人文理短期補
    習班（下稱立人補習班）新台幣（下同）164萬5260元、(二)
    訴外人楊榮樖349元、(三)上訴人吳德富427萬5866元、(四)上訴
    人施憲銘415萬8525元。嗣被上訴人上揭刑事案件，經檢察
    官分別為不起訴處分確定（台中地檢98年度偵字第22214號
    、98年度偵續字第463號與台中高分檢98年度上聲議字第223
    1號、99年度上聲議字第574號處分書），被上訴人經上訴人
    要求限期起訴之民事損害賠償事件，亦經台中地院98年度重
    訴字第425號判決被上訴人敗訴，而上揭假扣押裁定因上訴
    人異議及提出抗告，由本院以被上訴人未釋明將來有難為強
    制執行之虞之假扣押自始不當情形，廢棄發回原審法院後（
    原審法院98年度執事聲字第53號裁定、本院98年度抗字第57
    5號裁定、最高法院99年度台抗字第102號裁定、本院99年度
    抗更(一)字第153號裁定），由被上訴人撤回假扣押回而終結
    ，是上訴人上揭存款自98年8月28日起至99年5月21日止（上
    訴人收受上述通知送達日）共8個月又23日，無端遭被上訴
    人假扣押。
(二)按假扣押裁定因自始不當而撤銷，或因第530條第3項之規定
    而撤銷者，債權人應賠償債務人因假扣押或供擔保所受之損
    害，民事訴訟法第531條第1項定有明文。本件假扣押裁定既
    因自始不當而撤銷，上訴人自得依上開規定請求損害賠償，
    而上訴人存款遭假扣押致受有無法使用之法定利息損失：
  1.上訴人立人補習班之法定利息損失6萬0025元，計算式為：
    164萬5260元×5/100×1/12×8（月）＝5萬4842元。
    164萬5260元×5/100×23（日）/365＝5183元。
      合計：6萬0025元。
  2.上訴人吳德富之法定利息損失15萬5999元，計算式為：
    427萬5866元×5/100×1/12×8（月）＝14萬2528元。
    427萬5866元×5/100×23（日）/365＝1萬3471元。
      合計：15萬5999元。
  3.上訴人施憲銘之法定利息損失15萬1719元，計算式為：
    415萬8525元×5/100×1/12×8（月）＝13萬8617元。
    415萬8525元×5/100×23（日）/365＝1萬3102元。
      合計：15萬1719元。
(三)關於民事訴訟法第531條第1項「假扣押裁定因自始不當而撤
    銷」之解釋，被上訴人自行限縮最高法院判例要旨，並無提
    出可資參考之裁判或立法解釋，且與民事訴訟法第531條第1
    項防止債權人濫行扣押之立法意旨有違。被上訴人就本案假
    扣押裁定事件縱有請求原因，但對假扣押原因未予釋明，足
    見被上訴人聲請假扣押之內容依當時客觀情形觀之，自始確
    有不當，即屬不應為此裁定而撤銷之情形，被上訴人應依民
    事訴訟法第531條第1項規定負損害賠償責任。系爭存款於扣
    押間雖仍繼續衍生利息，然扣押期間已使上訴人之存款受有
    無法自由使用處分該存款之損失，此與給付遲延受有損害之
    評價相當，上訴人自得依法定利率計算作為賠償依據。
(四)上訴後補述：
  1.按「假扣押裁定因自始不當而撤銷，或因第529條第4項及第
    530條第3項之規定而撤銷者，債權人應賠償債務人因假扣押
    或供擔保所受之損害」，復按「假扣押之裁定，債權人得聲
    請撤銷之」，民事訴訟法第531條第1項、第530條第3項分別
    定有明文。準此，被上訴人自行聲請撤銷假扣押，即屬民事
    訴訟法第530條第3項所規範之情形，依同法第531條第1項後
    段規定，上訴人自得請求被上訴人賠償損害。原審認因自始
    不當而撤銷，應經終局確定之見解，於法未合。
  2.「損害賠償之範圍，除法律另有規定或契約另有訂定外，應
    填補債權人所受損害及所失利益為限。依通常情形，或依已
    定之計劃、設備或其他特別情事，可得預期之利益，視為所
    失利益」，民法第216條第1、2項明文規定。據上，凡依外
    部情事，足認其已有取得利益之可能，因責任原因事實之發
    生，致不能取得者，即為所失之利益，應由債務人賠償，而
    不以有取得利益之絕對確實為必要」，最高法院96年度台上
    字第1920號判決意旨參照，又台灣高等法院89年度上更字第
    7號判決認：「....按應付利息之債務，其利率未經約定，
    亦無法律可據者，週年利率為百分之5，民法第203條定有明
    文，....系爭房地若未遭被上訴人假扣押，渠等可於85年8
    月26日順利取得尾款1100萬元……，則依上開規定，上訴人
    之利息損失，應以週年利率百分之5計算…。」足為參照。
    上訴人經假扣押之存款，如未予扣押，上訴人自得隨時提領
    使用，而有可能取得收取利息之利益，既因被上訴人違法假
    扣押，致無法自由提領而取得上述應付利息之利益，依上開
    判決意旨，即為上訴人所失之利益，應由被上訴人賠償，而
    不以有取得利益之絕對確實為必要，此項得取得之應付利益
    ，既無法律可據，依上述判決及民法第203條規定，自應為
    週年利率百分之5。且上訴人存款在扣押期間雖繼續衍生利
    息，惟已使上訴人存款遭扣押致受有無法自由使用處分之損
    失，此項損失應類推適用法定利率計算遲延利息之規定作為
    賠償依據。並上訴聲明：(一)原判決關於聲明第二項部分廢棄
    。(二)上開廢棄部分，被上訴人應再給付上訴人立人補習班6
    萬0025元，給付上訴人吳德富15萬5999元，給付上訴人施憲
    銘15萬1719元，及均自99 年8月21日起至清償日止按年息百
    分之5計算之利息。
（上訴人起訴原請求被上訴人給付上揭存款遭扣押之損害及律師
  費18萬元，原審則判命被上訴人應給付立人補習班律師費6萬
  元及自99年8月21日起至清償日止，按週年利率5％計算之利息
  ，駁回上訴人其餘之請求；上訴人就其敗訴判決中存款遭扣押
  之損害部分上訴，而被上訴人就上揭判命給付律師費6萬元本
  息部分未聲明不服，已告確定）
二、被上訴人則抗辯：
(一)最高法院67年台上字第1407號及69年台上字第1879號判例意
    旨與民事訴訟法第531條第1項規定，其立法目的，所謂「假
    扣押裁定因自始不當而撤銷」，應限縮解釋為債權人顯無正
    當請求權而任意聲請假扣押，依命假扣押時客觀存在之情事
    ，不應為此裁定，致該假扣押裁定經假扣押裁定法院或抗告
    法院認為不當而撤銷者，始足當之。本件假扣押抗告法院即
    最高法院99年台抗字第102號、本院99年度抗更(一)字第153號
    裁定，係以被上訴人假扣押聲請時，已提出報紙、文宣、聲
    明書及刑事抗告狀等，充其量僅能釋明請求之原因，至假扣
    押之原因即其主張再抗告人（即上訴人）疑變賣財產逃匿，
    日後有不能強制執行之虞乙節，則未有任何釋明；及詹秀惠
    以個人名義及以吳德銓為再抗告人之法定代理人聲請假扣押
    ，是否合法，亦滋疑義。依上開說明，抗告意旨指摘原裁定
    不當，聲明廢棄為有理由，因此分別廢棄本院98年度抗字第
    575號、台中地院98年度執事聲字第53號裁定。是抗告法院
    廢棄原裁定之理由，係被上訴人就假扣押原因未予釋明，及
    詹秀惠以個人名義及以吳德銓為再抗告人之法定代理人聲請
    假扣押，是否合法仍有疑義，尚非被上訴人無正當請求權而
    任意聲請假扣押，致該假扣押裁定經假扣押裁定法院或抗告
    法院認為不當而撤銷。尚非屬依命假扣押時客觀存在之情事
    ，不應為此裁定，為假扣押自始不當而撤銷。
(二)原審法院98司執全冬字第835號執行命令，乃禁止債務人收
    取合庫北台中分行之存款債權，依強制執行法第115條第1項
    規定，此為執行方法之一種，其目的僅在禁止債務人為一定
    之處分而已，存款債權並未發生所有權移轉效果。換言之，
    上訴人之存款在假扣押期間從未自帳戶內提出，上訴人尚無
    因此致生存款利息之損失。且民法第216條所稱之「所失利
    益」，固非以現實有此具體利益為限，惟須依通常情形，或
    依已定之計劃、設備或其他特別情事，有客觀之確定性始得
    稱之。再無論所受損害抑所失利益，被害人賠償損害之請求
    權，以受有實際上之損害為成立要件（最高法院96年台上字
    第1261號判決可參）。上訴人並未舉證證明其因假扣押受有
    損害；亦未證明其在遭假扣押前，有何使用存款之計畫，且
    上訴人遭扣押後，仍持續有存款存入，足認上訴人亦無使用
    遭扣押存款之需要及計畫。則上訴人請求按扣押之存款以年
    息百分之5計算之損害賠償，即屬無據。又系爭帳戶於98年8
    月28日遭假扣押後，均仍有繼續使用情形，上訴人等實際仍
    有存、提款，未有「無法使用」之情事。而上訴人施憲銘之
    帳戶係定存帳戶，於定存期間即無使用存款之需要與計畫，
    更無受有不能使用之法定利息損失可言。另依合庫北台中分
    行第0990005564號函及隨函檢送之上訴人自98年1月1日起至
    99年5月21日止往來明細表，可知各該帳戶於假扣押期間仍
    繼續衍生利息。是縱認上訴人得請求存款因假扣押而無法使
    用之法定利息，惟上訴人對銀行之存款債權，於假扣押期間
    仍繼續衍生利息，自得損益相抵予以扣除。
(三)依學者通說，所謂裁定因自始不當而撤銷，應待自始不當之
    假扣押裁定經廢棄確定，始得求償。原審據此以原審法院98
    年度裁全字第4596號假扣押裁定並未經終局廢棄確定，因而
    駁回上訴人此部分於原審之訴，核無不當。上訴人於原審起
    訴主張因存款遭扣押所致之損害合計36萬7743元部分，請求
    權基礎為民事訴訟法第531條第1項因假扣押自始不當所致之
    損害賠償請求權，及依侵權行為之法律關係請求損害賠償等
    情；若則，原審既認定該假扣押裁定非因自始不當而撤銷，
    上訴人本此請求權基礎請求被上訴人負損害賠償責任，即無
    依據，原審因而為駁回上訴人於原審此部分之訴，難認有何
    違法之處。
三、查上訴人主張，被上訴人於98年8月間，以上訴人涉犯刑法
    上加重誹謗罪及違反公平交易法等侵權行為，侵害其權利為
    由，向原審法院聲請假扣押（原審法院98年度裁全字第4596
    號），旋以該裁定為執行名義，聲請假扣押強制執行而由原
    審法院核發執行命令（原審法院98年度司執全字第835號）
    ，執行上訴人對合庫北台中分行之存款債權，該分行於98年
    8月28日依執行命令扣押上訴人如下存款：上訴人立人補習
    班164萬5260元、吳德富427萬5866元、施憲銘415萬8525元
    ；嗣經上訴人提出異議及抗告，分別遭原審法院98年度執事
    聲字第53號及本院98年度抗字第575號裁定駁回，上訴人提
    起再抗告，由最高法院99年台抗字第102號裁定廢棄發回本
    院，經本院99年度抗更(一)字第153號裁定廢棄原裁定發回原
    審法院後，被上訴人於99年5月11日聲請撤回假扣押聲請等
    情，為兩造所不爭，並有原審法院98年度裁全字第4596號裁
    定、執行命令、98年度司執全冬字第835號法院扣押債權金
    額通知書、98年度執事聲字第53號、本院98年度抗字第575
    號、最高法院99年度台抗字第102號、本院99年度抗更(一)字
    第153號、原審法院99年度司裁全聲字第279號裁定、原審法
    院99年5月14日中院彥民執98司執全冬字第835號通知等件在
    卷足憑（原審卷一第10-12、35-42頁），復經本院調取原審
    法98司年度司裁全聲字第279號卷宗核閱無誤，堪信屬實。
四、上訴人以假扣押裁定自始不當及被上訴人聲請而撤銷，依民
    事訴訟法第531條第1項所規定之損害賠償請求權、暨依民法
    第184條第1項前段所規定之侵權行為損害賠償請求權，請求
    被上訴人賠償上訴人存款假扣押期間不得自由使用、處分所
    受損害等語，為被上訴人所否認。是本件爭點在於：(一)上
    訴人依民事訴訟法第531條第1項規定以假扣押裁定自始不當
    及第530條第3項債權人撤銷假扣押，請求被上訴人賠償因假
    扣押所受之損害，有無理由？(二)上訴人依民法第184條第1
    項前段請求被上訴人賠償因假扣押所受之損害，有無理由？
    (三)上訴人是否受有利息之損害？茲析述如下：
(一)上訴人依民事訴訟法第531條第1項假扣押裁定自始不當及第
    530 條第3項規定而撤銷，請求被上訴人賠償因假扣押所受
    之損害，有無理由？
  1.按假扣押裁定因自始不當而撤銷，債權人應賠償債務人因假
    扣押或供擔保所受之損害，民事訴訟法第531條第1項前段定
    有明文。又此之撤銷，係指抗告法院或原裁定法院廢棄假扣
    押裁定而言，非指當事人之撤銷。本件上訴人於98年8月間
    聲請假扣押由原審法院以98年度裁全字第4596號裁定准予假
    扣押，經上訴人異議由原審法院以98年度執事聲字第53號裁
    定駁回其異議，上訴人提起抗告亦經本院98年度抗字第575
    號裁定駁回抗告，上訴人提起再抗告，經最高法院99年台抗
    字第102號裁定廢棄發回本院更審，本院再於99年4月6日以
    99年度抗更(一)字第153號裁定廢棄原裁定發回原審法院後，
    被上訴人於99年5月11日具狀聲請撤回假扣押等情，業據本
    院調卷查明，經核原審法院98年度裁全字第4596號裁定准予
    假扣押後，原審法院98年度執事聲字第53號裁定及本院98年
    度抗字第575號裁定係駁回被上訴人之異議及抗告，最高法
    院99年度台抗字第102號裁定係廢棄本院98年度抗字第575號
    裁定，本院99年度抗更(一)字第153號裁定所廢棄之裁定則係
    原審法院98年度執事聲字第53號駁回上訴人異議之裁定，並
    非廢棄原審法院准予假扣押之98年度裁全字第4596號裁定，
    則該假扣押裁定自始並未經本院99年度抗更(一)字第153號裁
    定或原審法院裁定所廢棄，其後該事件經被上訴人於99年5
    月11日具狀聲請撤回假扣押聲請而終結在案。準此，本件原
    審法院之假扣押裁定並無因自始不當而經撤銷之情形，上訴
    人依民事訴訟法第531條第1項前段「假扣押裁定因自始不當
    而撤銷」之規定，訴請被上訴人賠償，自屬無據。
  2.次按假扣押裁定因第530條第3項之規定而撤銷者，債權人應
    賠償債務人因假扣押或供擔保所受之損害，民事訴訟法第53
    1條第1項後段固有明文。惟民事訴訟法第530條第3項之「假
    扣押裁定因假扣押債權人聲請而撤銷」，係指假扣押裁定已
    經確定，嗣債權人聲請撤銷，經假扣押法院裁定撤銷而言，
    苟未確定前即經撤回假扣押聲請者則不與焉。承上，本件原
    審法院98年度裁全字第4596號假扣押裁定，經本院就假扣押
    聲明異議抗告事件發回後，該假扣押裁定並未經本院或原審
    法院裁定廢棄而仍屬未確定狀態，嗣被上訴人於99年5月11
    日具狀撤回假扣押聲請，其時該假扣押裁定既屬未確定之前
    即經撤回，該未確定之假扣押裁定應因聲請人撤回聲請而失
    其效力，該事件應為終結，雖原審法院以被上訴人撤回假扣
    押聲請為由，而於99年5月17日另以99年度司裁全聲字第279
    號裁定撤銷該假扣押裁定，然該假扣押裁定既已因聲請人撤
    回聲請而失其效力，則原審法院之撤銷假扣押裁定即不生撤
    銷效力；亦即本件假扣押係在「尚未確定之前」，即由被上
    訴人撤回假扣押聲請而為終結，並非假扣押裁定確定後始聲
    請撤銷假扣押裁定而撤銷。揆諸上揭說明，本件與民事訴訟
    法第531條第1項後段「假扣押裁定因假扣押債權人聲請而撤
    銷」之規定，亦有不符。因此，上訴人依民事訴訟法第531
    條第1項規定，請求被上訴人賠償因假扣押所受之損害，於
    法未符，非能准許。
(二)上訴人依民法第184條第1項前段侵權行為規定請求被上訴人
    賠償因假扣押所受之損害，有無理由？
  1.按權利之濫用固可構成侵權行為，然若係權利之正當行使，
    則不構成侵權行為，本件被上訴人苟有正當之理由聲請假扣
    押，縱有造成上訴人之損害，亦屬權利之正當行使而不應成
    立侵權行為，而被上訴人有無正當理由聲請假扣押，不能僅
    因其本案訴訟敗訴即認定其假扣押聲請無正當理由，仍應視
    其聲請假扣押有無正當性、有無濫用假扣押制度以論。查本
    件被上訴人以上訴人涉犯刑法上之加重誹謗罪及違反公平交
    易法等侵權行為，侵害其權利為由，向檢察官提起告訴，並
    向原審法院聲請假扣押獲准，旋以該裁定為執行名義，聲請
    假扣押執行上訴人對合庫北台中分行之存款，而被上訴人對
    上訴人之刑事告訴雖經檢察官不起訴處分及對上訴人請求損
    害賠償之本案訴訟亦經原審法院98年度重訴字第425號判決
    敗訴在案，固有台中地檢98年度偵字第22214號、98年度偵
    續字第463號、台中高分檢98年度上聲議字第2231號、99年
    度上聲議字第574號處分書及民事判決在卷足憑（附原審卷
    第13-34頁）；惟查被上訴人上揭刑事告訴及其本案訴訟，
    係肇因於上訴人於98年8月8、9、10、11日分別在自由時報
    、聯合報及中國時報上刊登廣告內容為：「台中○林對工讀
    生公然說謊，稱謝同學成績退步」、「疑似台中○林引述報
    端消息扭曲事實」、「不肖同業偽印立人文宣，假造停業之
    不實消息！」、「○林大膽偽造文書」；「台北儒林≠台中
    儒林」、「企圖以模糊資訊混淆視聽，掩飾成績未能大幅進
    步的事實」、「王柏翰、重考第二年」等文字，廣告中雖僅
    指明「○林」，惟因被上訴人認在中部專辦升大學之補教同
    業中僅有上訴人補習班之字尾為「林」字，且廣告文宣中亦
    有「疑似台中○林引述報端消息扭曲事實」之字樣，而因儒
    林補習班可分為由被上訴人經營之新儒林補習班及前由郭茂
    鏽經營之舊儒林補習班，新、舊二家補習班除名字相同外，
    其餘之設立人、立案地點、經營團隊均不相同，新、舊儒林
    補習班間並無任何關連，任何人皆得透過台中市教育局網站
    知曉。上訴人以疑似與郭茂鏽多年前之私人恩怨作為攻擊被
    上訴人之儒林補習班手段，未標明時間，致使人誤認所指係
    被上訴人現所經營之儒林補習班，因認上訴人有侵害被上訴
    人之名譽等情，有報紙廣告等件足憑，並據本院調閱原審法
    院98年度重訴字第425號卷宗核閱查明；又上訴人於原審法
    院98年度重訴字第425號、本院99年度上字第301號審理時承
    認有被上訴人所指刊登廣告指摘儒林補習班之情事，原審法
    院98年度重訴字第425號、本院99年度上字第301號判決為被
    上訴人敗訴之判決，亦非以被上訴人所述有所不當，而係以
    儒林補習班有新、舊之分，被上訴人仍有利用舊「儒林補習
    班」之名稱，有使他人誤導為同一補習班情事，及上訴人所
    為係屬言論自由保障之範圍為據。被上訴人主觀上應係認其
    名譽有因上訴人之所為而受損，僅係上訴人之言論自由應受
    到保障，是被上訴人顯係因上訴人上揭刑登廣告之行為而合
    理認其名譽受侵害。則其以名譽被妨害為由請求損害賠償而
    聲請假扣押，足認其係合理正當行使權利，不能謂為權利濫
    用，上訴人以被上訴人聲請假扣押係屬侵權行為而請求被上
    訴人賠償，即屬無據。
  2.被上訴人之聲請假扣押，經最高法院99年度台抗字第102號
    、本院99年度抗更(一)字第153號裁定認定未釋明假扣押原因
    。惟按假扣押之原因，應釋明之。前項釋明如有不足，而債
    權人陳明願供擔保或法院認為適當者，法院得定相當之擔保
    ，命供擔保後為假扣押，民事訴訟法第526條第1項、第2項
    定有明文。所謂假扣押之原因，依同法第523條第1項規定，
    係指有日後不能強制執行或甚難執行之虞而言，其情形自不
    以債務人浪費財產、增加負擔或就其財產為不利益之處分，
    將達於無資力之狀態，或移往遠地、逃匿無蹤或隱匿財產為
    限。倘債務人對債權人應給付之金錢或得易為金錢請求之債
    權，經催告後仍斷然堅決拒絕給付，且債務人現存之既有財
    產，已瀕臨成為無資力之情形，或與債權人之債權相差懸殊
    ，將無法或不足清償滿足該債權，在一般社會之通念上，可
    認其日後有不能強制執行或甚難執行之虞之情事時，亦應涵
    攝在內（參照最高法院100年度台抗字第550號裁定意旨）。
    被上訴人以對上訴人有1000萬元之債權存在，假扣押執行上
    訴人在金融機構之存款，該存款係供上訴人支付教職員工薪
    資及補習班教學費之用，上訴人隨時有提領之可能，極易處
    分，被上訴人因恐其債權日後有不能強制執行或甚難執行之
    虞之情事，而對上訴人聲請假扣押，能否認未釋明假扣押之
    原因，即非無研求之餘地；且被上訴人認其已釋明假扣押之
    原因並表明願供擔保以補釋明之欠缺，若認被上訴人未有釋
    明，原審法院應命被上訴人補正，原審法院既未命被上訴人
    補正，而認被上訴人之聲請假扣押已釋明假扣押之原因，被
    上訴人再憑原審法院之假扣押裁定查扣上訴人金融機構之存
    款，上訴人自不能再以被上訴人未釋明假扣押之原因，聲請
    假扣押之理由不正當，主張被上訴人應負侵權行為損害賠償
    責任。
(三)上訴人是否受有利息之損害？
    依前所述，上訴人請求既與民事訴訟法第531條第1項及民法
    第184條第1項前段之規定俱有不符，被上訴人無庸負損害賠
    償責任，則對於上訴人主張受有利息損害部分，即無斟酌敘
    明之必要。
五、綜上，上訴人依民事訴訟法第531條第1項規定及侵權行為損
    害賠償請求權，請求被上訴人應再給付上訴人立人補習班6
    萬0025元、吳德富15萬5999元、施憲銘15萬1719元，及法定
    遲延利息，為無理由，不應准許。原審就此部分為上訴人敗
    訴之判決，理由雖有不同，結論並無二致，仍應予維持。上
    訴意旨指摘原判決不當，求予廢棄改判，為無理由，應予駁
    回。又本件事證已臻明確，兩造其餘主張、舉證及攻擊防禦
    方法，核與判決結果不生影響，爰不再一一論述，附此敘明
    。
據上論結，本件上訴為無理由，依民事訴訟法第449條第2項、第
78條、第85條第1項但書，判決如主文。
中    華    民    國   100    年    9     月    27    日
                民事第四庭    審判長法  官  陳蘇宗
                                    法  官  吳美蒼
                                    法  官  林欽章
以上正本係照原本作成。
不得上訴。
                                    書記官  蔡嘉萍
中    華    民    國   100    年    9     月    28    日
                                                      Ａ